# 求助陈版，企业预付各种每年的保险费用能否放在其他流动资产列示？

提问人：忘词儿了 时间：2017-11-06 10:53:54
求助陈版，企业预付各种每年的保险费用，例如出口信用保险、产品责任险、车险等，能否放在其他流动资产列示？感觉并不是特别符合资产定义，但是企业一般也有这样的处理方式，有些困难，求陈版解惑，实际应当如何操作？

回答人：chenyiwei
可以这样处理，相当于是为了取得未来期间保险公司提供的保险服务而预付的款项，符合资产定义（对未来服务的预付款）。